【裁判字號】    90,上易,1022
【裁判日期】    900531
【裁判案由】    竊盜
【裁判全文】
臺灣高等法院臺中分院刑事判決                民國九十年度上易字第一○二二號
    上  訴  人  臺灣南投地方法院檢察署檢察官
    被      告  丁○○
    選任辯護人  林道啟律師
右上訴人因被告竊盜案件，不服臺灣南投地方法院中華民國九十年三月三十日第一審
判決（民國九十年度易字第一二五號，起訴案號：臺灣南投地方法院檢察署民國九十
年度偵字第七五四、一三一三號），提起上訴，本院判決如左：
    主      文
原判決撤銷。
丁○○連續攜帶兇器竊盜，處有期徒刑玖月。扣案之檳榔刀貳支沒收。
    事      實
一、丁○○於民國九十年二月十四日上午十一時許，駕駛其自小貨車，前往其承租之
    南投縣鹿谷鄉鹿谷村興農巷之檳榔園收割檳榔時，明知位於鄰近興農巷溪尾處之
    檳榔園，分別係由辛○○、戊○○向園主劉春益、陳宗譚所承租使用、收益，於
    同日十一時五十分許，竟意圖為自己不法之所有，基於概括之犯意，持其所有、
    客觀上足供為兇器使用之檳榔刀一支，先後竊取辛○○、戊○○之檳榔各二百十
    顆及三百八十四顆（共四芎），適辛○○發現報警後，為警在上開地點當場查獲
    ，並扣得上開檳榔共計五百九十四顆、及其所有之檳榔刀一支。又基於概括犯意
    ，於九十年四月一日下午二時卅分許，駕駛Ｍ九－三九○二號自小客車，前往南
    投縣鹿谷鄉永隆村崛底處，林智能、丙○○、甲○○、癸○○、庚○○、壬○○
    、乙○○等七人個別承租或種植之檳榔園，以檳榔刀連續竊取檳榔果共計約六萬
    粒。經乙○○發現報警當場查獲，並扣得上開檳榔果及其所有之檳榔刀一支。
二、案經南投縣警察局竹山分局報請臺灣南投地方法院檢察署檢察官偵查起訴。
    理      由
一、被告丁○○對於右開事實在警訊及偵查中均供認不諱，核與被害人辛○○、戊○○、林智能、丙○○、甲○○、癸○○、庚○○、壬○○、乙○○等人指訴之情
    節相符，並有扣案之檳榔刀二支及贓物具結保管條九紙附卷可證，罪證明確，本
    院審理時，被告以因界址不清楚，有越界採取檳榔為辯，顯不足採信，其犯行應
    可認定。
二、查被告丁○○持客觀上對人體之生命、身體安全具有危險性，而足供為兇器用之
    檳榔刀以竊取檳榔，核其所為，係犯刑法第三百二十一條第一項第三款之攜帶兇
    器竊盜罪。被告先後多次犯行，時間相接，犯罪構成要件相同，顯係基於概括犯
    意，為連續犯，應以一罪論處，並加重其刑。被告竊取林智能等七人之檳榔之犯
    行，雖未經起訴，惟與起訴事實有連續犯之關係，為裁判上一罪，本院自得一併
    審理，併此敘明。
三、原審以被告罪證明確，予以論罪科刑，原無不合，惟查被告竊取林智能等七人之
    檳榔部分，原判決未及審酌，尚有未當，又被告先後竊取辛○○、黃福肋所有之
    檳榔，係連續犯，原判決誤認係想像競合犯，亦有未合。檢察官上訴意旨指摘原
    判決不當，為有理由，應由本院將原判決撤銷改判，爰審酌被告犯罪之動機、目
    的、手段、所生危害、犯後態度等一切情狀，量處以有期徒刑九月，扣案之檳榔
    刀二支，係被告所有，供犯罪所用之物，併予依法宣告沒收。又被告於原審諭知
    緩刑後，再連續犯竊盜罪，故不宜宣告緩刑，併此敘明。
據上論斷，應依刑事訴訟法第三百六十九條第一項前段、第三百六十四條、第二百九
十九條第一項前段，刑法第五十六條、第三百二十一條第一項第三款、第三十八條第
一項第二款，判決如主文。
本案經檢察官己○○到庭執行職務。
中       華       民       國   九  十    年     五      月 卅一     日
                                臺灣高等法院臺中分院刑事第五庭
                                      審判長法  官  胡  森  田
                                            法  官  郭  同  奇
                                            法  官  姚  勳  昌
右正本證明與原本無異。
不得上訴。
                                            書記官  王  瑩  澤
中       華       民       國   九  十    年     六      月     一      日
                                                                        Ｉ


司法院資訊處製作；財團法人民間司法改革基金會備份。
